Inventaris van het archief van de Nassause Domeinraad: Raad en Rekenkamer te Breda, 1170-1580 (1582): Stukken betreffende rechten en goederen van Anna van Buren, 1166-1580: Inventaris
Nationaal Archief, Den Haag
- Stukken betreffende de heerlijkheden afzonderlijk., B.
  - Sint-Maartensdijk en Scherpenisse., VII
    - Goederenbeheer., G
      - Tienden en andere inkomsten uit onroerende goederen., G.4
        - Scherpenisse en Poortvliet., b
          - Lijsten van tienden in Scherpenisse., 1514 en 1515; 558; 2 bladen
          - Cohier van de verkoop van de opbrengst aan tienden in Scherpenisse en Poortvliet., 1541; 559; 1 katern
          - Akte van bekrachtiging door graaf WILLEM VI van de verkoop van een aantal tienden in Scherpenisse en Mallant door hertog ALBRECHT VAN BEIEREN aan heer FLORENS VAN BORSELEN, 1406. Met de akte van verkoop dd., 1400; 560; 2 charters
            reg. nos. 534 en 575
          - Akte, waarbij heer FLORENS VAN BORSELEN, heer van Sint-Maartensdijk, de darink-, lammer- en vlastienden benevens 11 gemeten land in Mallant in pacht krijgt van LAUWERENS VAN CATS., 1408; 561; 1 charter
            reg. no. 591
          - Akte, waarbij prins WILLEM I van het kapittel van Oudmunster te Utrecht de novale tienden van de polder de Pluimpot en van het Choralengors in Malland in erfpacht krijgt, Met afschrift., 1557; 562; 1 charter en 1 stuk
            reg. no. 1854
          - Akte, waarbij PHILIPS WILLEM, graaf van Buren, 30 gemeten tienden tussen Westkerke en Poortvliet en 23/4 gemet aldaar( ?) in erfpacht krijgt van het kapittel van Oudmunster te Utrecht, 1559. Met akte, waarbij FLORIS VAN EGMOND deze tienden in erfpacht verkrijgt dd., 1487; 563; 2 charters
            reg. nos. 1292 en 1873
      - Uitgegeven renten., G.5
        - Akte, waarbij FLORIS VAN EGMOND, heer van Sint-Maartensdijk, twee renten, elk groot 50 rijnse guldens jaarlijks, resp. aan JAN VAN DER AA GHEERTSZ. en AERD VAN DIEST, één van 100 dergelijke guldens aan MARGRIET VRANCX, weduwe van WILLEM PETERS, en één, groot 66 gulden 13 stuivers, aan JACOB SAECK verkoopt, gevestigd op de heerlijkheid Sint-Maartensdijk., 1513; 564; 1 stuk
          reg. nos. 1492 en 1493
      - Afgeloste rentebrieven., G.6
        - Kwitantie van BEATRIJS SMEEDS, weduwe van JAN VAN POPENDONC, genaamd BEHAGHEL JAN, en haar zoon JAN voor een lijfrente, groot 3 pond jaarlijks, uit Sint-Maartensdijk., 1389; 565; 1 charter
          reg. no. 445
        - Rentebrief, groot 250 rijnse guldens jaarlijks, gevestigd op de heerlijkheden Sint-Maartensdijk en Kortgene voor PIETER DAMANT, 1527. Met akte van aflossing en kwitantie voor achterstallige rente dd., 1551; 566; 1 charter en 2 stukken
          reg. nos. 1586-1588, 1793 en 1794
        - Rentebrief, groot 100 rijnse guldens jaarlijks, gevestigd op de heerlijkheid Sint-Maartensdijk, voor JAN, heer van Bergen op Zoom, 1506. Met akte van verkoop aan JANS zoon ANTHONIS dd. 1523 en akte van aflossing dd., 1552; 567; 2 charters en 2 stukken
          reg. nos. 1445, 1571 en 1806
        - Rentebrief, groot 20 rijnse guldens jaarlijks, gevestigd op de heerlijkheden Sint-Maartensdijk en Cortgene, voor LIJSBET GHOOTENS, weduwe van HUYBRECHT VAN CORTRIJCK, 1527. Afgelost in 1552. Met akte van verkoop aan HEYNDRICK HEYNDRICXZ. VAN HELMONT dd., 1550; 568; 2 charters
          reg. nos. 1586, 1587, 1589, 1782 en 1817
        - Rentebrief, groot 67 rijnse guldens jaarlijks, gevestigd op de heerlijkheden Sint-Maartensdijk en Cortgene, voor JAN HUYGS, 1527. Afgelost in., 1553; 569; 2 charters
          reg. nos. 1586, 1587, 1590 en 1835
        - Rentebrief, groot 400 rijnse guldens jaarlijks, gevestigd op de heerlijkheid Sint-Maartensdijk, voor FREDERICK VAN SOMBREF, 1538. Afgelost in 1552. Met bijbehorende stukken dd., 1538, 1552 en 1553; 570; 5 charters
          reg. nos. 1658, 1659, 1660, 1815, 1823 en 1834
      - Geconfisqueerde goederen, G.7
        Zie B. M. DE JONGE VAN ELLEMEET, Geschiedkundig onderzoek naar den rechtstoestand der Zeeuwsche geestelijke goederen enz., 1906.
        In 1577 ging Tholen ingevolge de Pacificatie van Gent over tot de prins VAN ORANJE. Het beheer der geestelijke goederen werd in Zeeland gesteld onder een rentmeester van het "Extra-Ordinaris". Deze rentmeester was rekenplichtig aan een College van Gecommitteerde Raden, dat door de prins in overleg met de Staten was ingesteld. Hieraan werden onttrokken de goederen van de kerken en gilden in Maartensdijk en Scherpenisse, daar deze goederen door de Raad en Rekenkamer te Breda namens de graaf VAN BUREN waren aangeslagen krachtens het patronaatsrecht zowel als "van andere tytle van Hoocheyt ende gerechticgheyt". Gecommitteerde Raden legden zich daar aanvankelijk niet bij neer, bevreesd, dat dit voorbeeld navolging zou vinden, maar blijken toch spoedig toegegeven te hebben. Uit het door de Domeinraad in beslag genomen archief wordt men wel gewaar, hoe nauw de band tussen de heer en de kerk was en hoe de kerk, met de stichting van het kapittel en vele vicarieën, ook het grootste deel van haar bezittingen en inkomsten aan de heer te danken had. Het was dus niet onredelijk, dat de heer deze goederen aan zich trok, nu de oude bezitters, die ze tot hun onderhoud hadden ontvangen
        Zie de clausule in de.akten dd. 1342 betreffende de stichting van het klooster O.-L.-Vrouwenberg te IJselstein, waar als voorwaarde wordt gesteld, dat bij verplaatsing van het klooster alle goederen ter beschikking van de heer komen.
        zij het noodgedwongen, verdwenen waren. Natuurlijk bracht dit de verplichting tot onderhoud der gebouwen en uitbetaling van alimentatie aan oud-officianten mede. Het beheer van de geestelijke goederen werd ook in dit geval evenals in dat van IJselstein door de Rekenkamer niet vermengd met dat der andere goederen. Tot het laatste toe hebben er twee series rekeningen naast elkaar bestaan. Ook de charters zijn in de oude inventaris in een afzonderlijke afdeling beschreven, waaraan ik mij bij de indeling van de stukken gehouden heb
        Zie de noot op blz. 18 onder Bemoeienis met geestelijke stichtingen.
        - Het kapittel van Sint Maarten.
          - Goederenbeheer., a
            - In het algemeen., aa
              - Akte, waarbij FRANCK VAN BORSELEN, graaf van Oostervant, de rentmeester van het kapittel dezelfde bevoegdheid geeft om in rechte op te treden als de rentmeester van zijn domeinen heeft., 1463; 571; 1 charter
                reg. no. 1011
              - Akte, waarbij GHIJSBRECHT VAN NYENRODE en ALYENORA VAN BORSELEN, heer en vrouwe van Sint-Maartensdijk, de rentmeester van het kapittel aldaar dezelfde bevoegdheid geven om in rechte op te treden als de rentmeester van hun domeinen heeft., 1475; 572; 1 charter
                reg. no. 1155
              - Akte van taxatie van de goederen van een kapelrie op het Sint-Geertruidsaltaar in de kerk te Sint-Maartensdijk ter betaling van retributie van goederen in de dode hand, zonder consent verworven en niet geadmortiseerd, 1516. In dorso kwiteringen dd. 1517-1520. Met lijst van de goederen., 1516, 1517-1520; 573; 1 charter en 1 stuk
                reg. nos. 1516, 1522, 1545 en 1553
              - Beschikking op een request van deken en kapittel aan MAXIMILIAAN VAN EGMOND, om ergens 4 gemeten land, die zij van hem in pacht hebben, uit te mogen turven., 1544; 574; 1 stuk
                reg. nos. 1717 en 1718
              - Rekening van het St. Jans altaar in de kerk te Sint-Maartensdijk., 1519; 575; 1 stuk
            - Onroerende goederen Sint-Maartensdijk., bb
              - Sint-Maartensdijk.
                - Akte, waarbij aan het kapittel de eigendom van een huis te Sint-Maartensdijk wordt toegewezen, wegens schuld van de eigenaar, LYEMAN PIETERSZ., 1431; 576; 1 charter
                reg. no. 759
                - Akte van stichting van een vicarie van Sint Jan in de kerk te Sint-Maartensdijk door ALIENORA VAN BORSELEN, waaraan zij een aantal goederen aldaar en in Ravensoord schenkt, 1480. Met akte betreffende betaling van een rente uit deze goederen door de vicaris aan deken en kapittel dd., 1482; 577; 1 charter
                reg. nos. 1196 en 1213
                - Akte, waarbij ALIENORA VAN BORSELEN aan de dekenie een huis te Sint-Maartensdijk achter de kerk schenkt., 1481; 578; 1 charter
                reg. no. 1199
                - Akte, waarbij WILLEM PIJNSZ. de koralen van Sint-Maartensdijk toestaat een tekort aan door hem verkocht land op het terrein van het Hoeghe Huys aldaar te verhalen op een daaraan grenzend stuk land, groot 1/2 gemet 42 roeden., 1518; 579; 1 charter
                reg. no. 1532
                - Akte, waarbij HEINRIC JACOPSZ. VRANCKE ten behoeve van het kapittel afstand doet van zijn rechten op de goederen, die zijn oom, WILLEM VRANCKENZ, te Sint-Maartensdijk bezat., 1482; 580; 1 charter
                reg. no. 1220
                - Schepenvonnis, waarbij aan mr. JAN WILLEMSZ., kanunnik en dr. in de medicijnen, een aantal goederen in Screvelsblok, het Oude-, het Middelland, het Oude Nieuweland en de Zuidhoek te Sint-Maartensdijk wordt toegewezen ten nadele van de erfgenamen van LIJSBET KERSTIAENS dochter ter zake van schuld, 1500. Met akten van verkoop van een aantal goederen in het Middelland en het Uiterste Nieuweland aan JACOB DIERICS dochter, welke na haar dood deel zullen uitmaken van mr. JAN WILLEMSZ. nalatenschap dd., 1505-1507; 581; 8 charters
                reg. nos. 1393, 1435, 1436, 1441, 1452-1454 en 1462
                - Akte van verkoop door MATHIJS JANSZ. aan mr. ANDRIES CORNELISZ., priester, van 500 roeden weiland te Sint-Maartensdijk in het Oudeland., 1499; 582; 1 charter
                reg. no. 1390
                - Akte van verkoop door de kinderen van wijlen JAN YSENOUTSZ. aan JAN COSTIJNSZ., kanunnik te Sint-Maartensdijk, van 1 gemet 9 roeden land in het Oudeland aldaar., 1505; 583; 1 charter
                reg. no. 1440
                - Akte van verkoop door WELLEBOERT CORNELISZ. aan mr. JAN PIETERSZ. CRAGE, priester, van 1 gemet 16 roeden land te Sint-Maartensdijk in Jan Daechshoek in het Oudeland., 1508; 584; 1 charter
                reg. no. 1463
                - Akte van verkoop door JAN HUGHENZ., barbier, aan LYEVEN HUGHENSZ., priester, van 200 roeden land te Sint-Maartensdijk in het Middelland., 1458; 585; 1 charter
                reg. no. 960
                - Akte van transport door FLORIJS DIERICXZ. aan mr. JAN CLAYSZ., schoolmeester, van 409 roeden land in Sint-Maartensdijk in het Middelland., 1458; 586; 1 charter
                reg. no. 963
                - Akte van verkoop door MERGRIETE PERTOENS weduwe aan de kapelanie van St. Jan in de kerk te Sint-Maartensdijk van 7 kwartier 5 roeden land aldaar in het Middelland., 1504; 587; 1 charter
                reg. no. 1426
                - Akte van beslaglegging door GILLIS ARIAENSZ. op het huis van JAN CLAESZ. DE ZWAELLUWE in Sint-Maartensdijk in het Middelland., 1505; 588; 1 charter
                reg. no. 1433
                - Akte van verkoop door de kinderen van wijlen JAN YSENOUTSZ. aan JAN PIETERSZ. CRAGE, kanunnik te Sint-Maartensdijk, van 2 gemeten min 44 roeden land aldaar in het Middelland., 1505; 589; 1 charter
                reg. no. 1439
                - Akte, waarbij CORNELIS JACOBS NAEUOEGE belooft zijn aanspraken op zijn borg, MATHEEUS-CORNELISZ., niet te zullen laten gelden voor goederen, door deze verkocht aan het kapittel. Met akte van verkoop van 2 1/2 gemet 1 roede land in Sint-Maartensdijk in het Middelland door MATHEEUS CORNELISZ. aan het kapittel., 1507; 590; 2 charters
                reg. nos. 1456 en 1457
                - Akte van verkoop door JANNETTGEN CORNELIS' dochter aan de scholasterie te Sint-Maartensdijk van 1 gemet 1/2 kwartier land aldaar in het Middelland., 1510; 591; 1 charter
                reg. no. 1478
                - Akte van verkoop door PIER PIERSZ. aan de scholasterie te Sint-Maartensdijk van V1/2 gemet 1/2 kwartier land aldaar in het Middelland., 1512; 592; 1 charter
                reg. no. 1485
                - Akte van verkoop door GHERAERT SPLINTERSZ. aan mr. JAN CLAYSZ., de schoolmeester, van 22 roeden land te Sint-Maartensdijk in het Oude Nieuweland., 1457; 593; 1 charter
                reg. no. 959
                - Akte van beslaglegging namens het kapittel op de goederen van wijlen GILLIS HEYNRIXZ. te Sint-Maartensdijk in het Oude Nieuweland., 1458; 594; 1 charter
                reg. no. 965
                - Akte, waarbij aan deken en kapittel de eigendom wordt toegewezen van 1/2 gemet land te Sint-Maartensdijk in het Oude Nieuweland ten laste van ADRIAEN PIER BEUYENSZ., 1464; 595; 1 charter
                reg. no. 1012
                - Akte van verkoop door CORNELIS JAN DANIËLSZ. aan mr. JAN CLAES KEYLSZ., dr. in de medicijnen, van 7 kwartier 35 roeden land te Sint-Maartensdijk in het Oude Nieuweland., 1466; 596; 1 charter
                reg. no. 1034
                - Akte van verkoop door PIETER WILLEMSZ., wagenmaker, aan PIETERNELLE JANS dochter van 1 1/2 gemet 16 roeden land te Sint-Maartensdijk in het Oude Nieuwe land, 1467. Met akte van volmacht dd., 1466; 597; 2 charters
                reg. nos. 1040 en 1052
                - Akte, waarbij EVERT JANSZ. VAN ECK 4 gemeten 70 roeden land te SintMaartensdijk in het Oude Nieuweland verkoopt ten behoeve van de kapelanie van St. Jan., 1505; 598; 1 charter
                reg. no. 1429
                - Akte van verkoop door PIETER LEMSZ. aan CORNELIS EWOUTSZ. van 1 gemet 18 roeden land te Sint-Maartensdijk in het Oude Nieuweland en 60 roeden in het Oudeland., 1505; 599; 1 charter
                reg. no. 1444
                - Akte van bekrachtiging door de bisschop van Utrecht van de stichting van een vicarie door FLORENS VAN BORSELEN in de kerk te Sint-Maartensdijk, 1419. Met de stichtingsakte, waarbij aan de vicarie land in het Nieuweland wordt geschonken dd., 600; 2 charters
                reg. nos. 659 en 662
                - Akte van stichting van een kapelanie ter ere van de H. Maria e.a. in de kerk te Sint-Maartensdijk door WALTERUS VAN BOUCHOUT, kanunnik, pastoor te Gouda, welke begiftigd wordt met tweemaal 10 gemeten in het Nieuwe, en 4 in het Oude Nieuweland en waarvan de heer van Sint-Maartensdijk de collatie zal hebben, 1450. Met akte van bekrachtiging door de bisschop van Utrecht dd., 601; 2 charters
                reg. nos. 917 en 918
                - Akte, waarbij aan deken en kapittel de eigendom van een erf te Sint-Maartensdijk in het Nieuweland wordt toegewezen, afkomstig van JAN SYMOENSZ., 1481; 602; 1 charter
                reg. no. 1200
                - Akte, waarbij aan deken en kapittel de eigendom van een erf te Sint-Maartensdijk in het Nieuweland wordt toegewezen, afkomstig van wijlen CORNELIS PIER WEELDE., 1481; 603; 1 charter
                reg. no. 1211
                - Akte, waarbij de executeurs-testamentair van AERST VAN DER AA 22 gemeten 67 1/2 roede land in 6 stukken, gelegen te Sint-Maartensdijk in het Uiterste Nieuweland, en 9 gemeten 121 roeden in 3 stukken in het Oude Nieuweland aldaar, overdragen tot stichting van een kapelanie op het Sint-Katrijnenaltaar in de kerk aldaar, 1472. Met oudere verkoopakte van de 9 gemeten 121 roeden land door één der executeurs aan JACOB GORIJSZ. als eerste kapelaan dd., 604; 2 charters
                reg. nos. 1110 en 1111
                - Akte van verkoop door PIETER PIERS TOEN aan de koralen te Sint-Maartensdijk van 200 roeden land aldaar in het Uiterste Nieuweland., 1478; 605; 1 charter
                reg. no. 1176
                - Akte, waarbij THONIS PIERSZ. 22 gemeten 64 roeden land te Sint-Maartensdijk in het Uiterste Nieuweland in pacht neemt van JACOB GORIJSZ., priester., 1486; 606; 1 charter
                reg. no. 1278
                - Akte van transport van 3 gemeten land te Sint-Maartensdijk in het Uiterste Nieuweland door MEYREYNIS HEYNRICCZ. aan CORNELIS JANSZ., 1505. Met oudere transportakte dd., 607; 2 charters
                reg. nos. 1430 en 1432
                - Akte van verkoop door JACOB OELEZ. aan MICHIEL JANSZ. van 500 roeden land te Sint-Maartensdijk in het Uiterste Nieuweland., 1507; 608; 1 charter
                reg. no. 1459
                - Akte van verkoop door JACOP JAN HUGHEN aan JACOP DYRIX dochter van 1 1/2 gemet 16 roeden land te Sint-Maartensdijk in het Uiterste Nieuweland., 1515; 609; 1 charter
                reg. no. 1503
                - Akte van verkoop van 1 1/2 gemet 1/2 kwartier land in Ravensoord door HUGE GOVERTSZ. ten behoeve van de kapelanie van Sint Jan te Sint-Maartensdijk., 1505; 610; 1 charter
                reg. no. 1442
                - Akte van stichting van een vicarie in de kerk te Sint-Maartensdijk door WOLFERUS PETRUSZ., die daaraan 11 gemeten min 50 roeden aldaar, 5 3/4 gemet in Ravensoord en nog 1 1/2 gemet min 27 roeden land schenkt en waarvan de heer van Sint-Maartensdijk het collatierecht zal hebben, 1444. Met akte van bekrachtiging door de bisschop van Utrecht dd., 1445; 611; 2 charters
                reg. nos. 888 en 895
              - Scherpenisse.
                - Akte van transport door JAN CLAYS JANSZ. ZOON aan deken en kapittel van 2 gemet min 19 roeden land te Scherpenisse in de Zoute polder., 1437; 612; 1 charter
                reg. no. 818
                - Akte van verkoop door ANTHONIS LAUWERISZ. aan mr. JAN CLAYS KEYLSZ. van 1 gemet 18 1/2 roede land te Scherpenisse, 1462. Met oudere verkoopakten van dit land dd., 613; 3 charters
                reg. nos. 995, 999 en 1003
                - Akte van verkoop van 1 1/2 gemet 10 roeden land te Scherpenisse door kerkmeesters aldaar aan mr. JAN CLAYS KEYLISZ. ten behoeve van de bouw van een nieuw koor aldaar, 1462. Met akte van bekrachtiging door provisor en deken van Zuid-Beveland dd., 1463; 614; 2 charters
                reg. nos. 1004 en 1008
                - Akte van verkoop door GHIJSBRECHT VAN NIEUWENROEDE aan de koralen te Sint-Maartensdijk van 4 1/2 kwartier land te Scherpenisse., 1472; 615; 1 charter
                reg. no. 1105
                - Akte van verkoop door CLAIS JACOPSZ. aan deken en kapittel van 54 roeden land., 1517; 616; 1 charter
                reg. no. 1529
                - Akte van verkoop door PIETER VAN DALEM c.s. aan het kapittel van 2 gemeten 1 kwartier land te Scherpenisse., 1472; 617; 1 charter
                reg. no. 1114
              - Westkerke.
                - Akte van verkoop door JAN ANDRIESZ. aan CORNELIS MOCHGIELSZ., priester, van 4 1/2 gemet min 37 roeden land te Westkerke in de Sint-Geertruidspolder., 1464; 618; 1 charter
                reg. no. 1013
                - Akte van verkoop door FLORIS VAN BUTLANT aan mr. JACOB OBRECHTSZ., priester, van 4 gemeten 130 roeden land te Westkerke., 1466; 619; 1 charter
                reg. no. 1035
                - Akte van verkoop door JACOP JANSZ. aan de koralen te Sint-Maartensdijk van 1 1/2 gemet min 8 roeden land te Westkerke., 1472; 620; 1 charter
                reg. no. 1113
                - Akte van verkoop door MICHIEL CORNELISZ. aan de koralen te Sint-Maartensdijk van 5 1/2 kwartier land te Westkerke., 1472; 621; 1 charter
                reg. no. 1109
                - Akte van verkoop door PIETER JANSZ., koster, aan deken en kapittel van 5 gemeten 120 roeden land te Westkerke. Met akte van vrijwaring., 1508; 622; 2 charters
                reg. nos. 1464 en 1466
                - Akte van verkoop door JAN COSTIJN aan deken en kapittel van, 5 gemeten min 70 roeden en 1 gemet min 13 roeden land te Westkerke, 1512. Met oudere verkoopakte van de 1 gemet min 13 roeden dd., 1506; 623; 2 charters
                reg. nos. 1446 en 1489
              - Poortvliet.
                - Akte van verkoop door JACOP GHOVAERTSZ. aan JAN PIER SAMENSZ. van 3 gemeten min 50 roeden land in Poortvliet., 1432; 624; 1 charter
                reg. no. 771
                - Akten van transport door JACOB JANSZ. genaamd COPPEN THIJSZ. aan deken en kapittel van 2 gemeten 15 roeden land en 1/4 van de onroerende goederen, die HEYNRIC MATHIJS in Poortvliet bezat en hem heeft nagelaten., 1440; 625; 1 charter
                reg. no. 853
                - Akten van transport door FLORIJS DYERIXZ. en AERENT PIER SAMESENSZ. van resp. 3 gemet min 27 roeden en 1 1/2 gemet land in Poortvliet aan MEEUS MARTENSZ., 1444; 626; 2 charters
                reg. nos. 887 en 889
                - Stukken betreffende de eigendom voor WILLEM BUCHOUT van 3 1/2 gemet min 21 schachten land in Hoesmans hoek te Poortvliet, afkomstig van JAN YENZ., 1445; 627; 2 charters
                reg. nos. 902 en 903
                - Akte van transport door ANDRIES PIETERSZ. aan CORNELIS MICHIELSZ., priester, van 2, 1 en 1 1/2 gemet land in Poortvliet, 1460. Met oudere transportakten van deze drie stukken land, resp. dd., 1443, 1446 en 1453; 628; 4 charters
                reg. nos. 882a, 908, 936 en 974
                - Akte van verkoop door PIER MEEUSZ. aan CORNELIS MICHIELSZ., kanunnik te Sint-Maartensdijk, van 6 gemeten min 1 kwartier land te Poortvliet., 1461; 629; 1 charter
                reg. no. 994
                - Akte, waarbij WILLEM HEYNRICXZ. aan het kapittel al zijn goederen, grenzende aan goederen van het kapittel, overdraagt, benevens de rechten, die hij en DOMIS JANSZ. hebben op de nalatenschap van HENYRIC MATHIJSZ., 1463. Met akten betreffende de overdracht door DOMIS JANSZ. van zijn rechten aan WILLEM HEYNRICXZ. dd., 1455; 630; 4 charters
                reg. nos. 947-949 en 1009
                - Akte van verkoop van 5 gemeten min 47 roeden land aan de heerweg te Poortvliet door JAN OUDE JANSZ. aan CORNELIS MICHIELSZ., kanunnik te Sint-Maartensdijk., 1465; 631; 1 charter
                reg. no. 1032
                - Akte van stichting van een vicarie op het altaar van Sint Michiel en Sint Adriaan in de kerk te Sint-Maartensdijk door ADRYAEN JANSZ., kanunnik, waarbij hij een aantal goederen in Poortvliet schenkt en het collatierecht geeft aan de heer van Sint-Maartensdijk., 1468; 632; 1 charter
                reg. no. 1058
                - Akte van verkoop door JAN PIER SAMENZ. aan CORNELIS MICHIELSZ., kanunnik te Sint-Maartensdijk, van een huis met hofstede en 131 roeden land in Poortvliet., 1466; 633; 1 charter
                reg. no. 1039
                - Akte van transport door JACOB JANSZ. aan CORNELIS MICHIELSZ., kanunnik te Sint-Maartensdijk, van 1 gemet 28 roeden land in Poortvliet., 1467; 634; 1 charter
                reg. no. 1049
                - Akte van stichting van een kapelanie ter ere van St. Anthonis door FRANCK VAN BORSELEN, graaf van Oostervant, waarbij hij een aantal goederen in Poortvliet, Sint-Maartensdijk, Scherpenisse en in de Gertrudepolder schenkt, 1467. Met akte, waarbij hij de schenking uitbreidt met land in de Ruggedijk dd., 1470; 635; 2 charters
                reg. nos. 1053 en 1082
                - Akte van verkoop door MAYKE MARINUS' dochter aan het kapittel van 4 gemeten min 36 roeden land in Poortvliet in CORNELIS LEM DEYNOUTSZ. hoek., 1518; 636; 1 charter
                reg. no. 1540
                - Akte van verkoop door JAN HEYNRICKXZ. BIGGE aan ANDRIES GOOLESEN, kanunnik te Sint-Maartensdijk, van 1 1/2 gemet min 20 roeden land te Poortvliet in GARBYE BOEIYNS hoek., 1521; 637; 1 charter
                reg. no. 1562
              - Borsele.
                - Akte van transport aan de graaf van OOSTERVANT van 9 stukken land, tezamen groot 11 1/2 gemet 30 roeden en 4 gemeten min 12 1/2 roede, te Monster in Borsele, 1461. Met akten van af-panding ten nadele van WILLOUDT CORNELISZ. dd. 1461 en 2 vidimussen dd., 1463; 638; 6 charters
                reg. nos. 989, 990, 992, 993, 1006 en 1007